臺灣高等法院臺中分院刑事判決　　　　　　　九十三年度重上更(二)字第二一八號
　　上　訴　人
　　即　被　告　丙○○
　　指定辯護人　本院公設辯護人　 丁○○
右上訴人因強盜等案件，不服臺灣彰化地方法院中華民國八十七年十二月三十日第一
審判決（民國八十七年度訴字第九二一號，起訴案號：臺灣彰化地方法院檢察署民國
八十七年度偵字第八九九三號），提起上訴，經判決後，由最高法院第二次發回更審
，本院判決如左：
    主      文
原判決撤銷。
丙○○共同攜帶兇器，毀壞門扇，於夜間侵入住宅竊盜，因脫免逮捕，當場施以強暴
、脅迫，累犯，處有期徒刑陸年陸月。
扣案之大型扳手、尖嘴鉗、活動扳手各壹支、磨尖六角扳手貳支均沒收。
    事      實
一、丙○○曾於民國七十七年間因贓物案件，經本院判處有期徒刑一月十五日確定，
    於七十七年十月二十一日執行完畢；又於七十九年間因竊盜案件經本院判處有期
    徒刑一年，並經最高法院駁回上訴確定，於八十二年二月十八日執行完畢；再於
    八十二年間因傷害案件經原審法院判處有期徒刑六月確定，於八十二年十一月二
    十九日易科罰金執行完畢（以上均不成立累犯）。復於八十三年間因竊盜等案件
    ，經原審法院以八十三年度易字第六二六號判決判處其有期徒刑四月（寄藏贓物
    部分）、有期徒刑一年（結夥三人以上攜帶兇器毀壞安全設備竊盜未遂部分），
    應執行有期徒刑一年二月，經上訴本院後，由本院以八十三年度上訴字第三五九
    四號判決，將丙○○結夥三人以上攜帶兇器毀壞安全設備竊盜未遂部分撤銷，改
    判共同損壞他人之天花板及喇叭鎖，足以生損害於他人罪，而處有期徒刑八月，
    並與上訴駁回部分（寄藏贓物）所處有期徒刑四月，定應執行有期徒刑十月確定
    。丙○○經執行後，於八十五年二月十二日假釋出監，假釋期間至八十五年三月
    十一日屆滿，未經撤銷假釋而視為執行完畢。
二、詎丙○○仍不知悔改，復於八十七年十月三日凌晨二至三時左右（起訴書誤載為
    一時）之夜間，與另一名不詳姓名之成年男子，共同基於意圖為自己不法所有之
    犯意聯絡，由丙○○攜帶其所有客觀上足對人之生命、身體、安全構成威脅，具
    有危險性之兇器大型扳手、尖嘴鉗、活動扳手各一支、磨尖六角扳手二支，共同
    至彰化縣社頭鄉○○路○段六一六號，以上開工具毀壞該屋鐵捲門（即鐵門）靠
    近門閂處之鐵柱（為鐵捲門之一部份）打開門閂後，侵入庚○○之住宅，竊取庚○○所有之通訊器材行動電話五支、呼叫器四個、皮套三十一個、車裝充電器十
    一個、充電插座四個、行動電話架一個、手提電腦一台、塑膠皮套四個等物。得
    手後先置於停放在約距上址二十公尺處，丙○○所使用之車號ＡＱ－○五二三號
    自小客車內，留另一不詳姓名男子看顧把風；丙○○再接續侵入上址竊取通訊器
    材等物時，經屋主之子己○○發現，大喊捉賊，丙○○為脫免逮捕，先以通訊器
    材丟擲己○○施加強暴但未成傷，以阻止追捕，嗣庚○○之子戊○○及庚○○下
    樓查看，丙○○並與戊○○、庚○○扭打而施暴；丙○○更基於普通傷害之概括
    犯意，持上開磨尖之六角扳手猛剌庚○○、戊○○，惟因不敵屋主人多，即往外
    逃脫，庚○○等人追逐丙○○至其上開停車處，丙○○續與戊○○等扭打施暴，
    然終為戊○○所抱住，丙○○再猛剌戊○○，致庚○○受有左側腰部處五×○點
    五公分裂傷，戊○○受有左肩裂傷五處，各長四公分、二公分及三處一公分之傷
    害；其間在場之上開另名不詳姓名男子見及丙○○為脫免逮捕而當場施強暴、傷
    害之情景，竟亦基於與丙○○為脫免逮捕而當場施強暴、脅迫、概括傷害之犯意
    聯絡，而以包在紙袋內之物聲稱是槍（並未扣押），告以如不放開丙○○，即要
    開槍等語以為脅迫，戊○○只好放開丙○○，丙○○與該不詳姓名男子始從容逃
    逸。嗣警方因民眾報案稱有人在巷內打架而前往察看，於同日四時三十分許，在
    彰化縣社頭鄉○○路○段五九八巷口查獲丙○○，並自丙○○身上扣得行竊用之
    大型扳手、尖嘴鉗、活動扳手各一支、磨尖六角扳手二支等物，及在車號ＡＱ－
    ○五二三號自小客車上扣得上開行竊所得之贓物。
三、案經庚○○、戊○○訴由彰化縣警察局田中分局報請台灣彰化地方法院檢察署檢
    察官偵查起訴。
    理      由
一、訊據上訴人即被告丙○○（以下稱被告），固坦承有於前揭時、地持磨尖之六角
    扳手其中一支、尖嘴鉗等工具侵入告訴人庚○○住宅行竊之事實，惟否認有加重
    準強盜之犯行，辯稱：扣押之大型扳手、活動扳手、磨尖六角扳手另外一支等三
    項工具，係放在車上，伊並未攜帶用以行竊，伊是用所攜之六角扳手打開告訴人
    住家鐵門，並未將鐵門撬壞，至於當天偷到什麼東西已忘記了，整個行竊過程只
    有伊一個人，並無同夥，偷到的東西都放在車上，伊並未再次侵入告訴人住宅行
    竊，亦未以通訊器材丟擲己○○，及與庚○○、戊○○扭打，並以磨尖之六角扳
    手猛刺庚○○、戊○○之事云云。惟查：
  (一)被告於警詢時坦稱於八十七年十月三日侵入彰化縣社頭鄉○○路○段六一六號行
    竊，嗣於同日四時三十分許，在彰化縣社頭鄉○○路○段五九八巷口，為警查獲
    ，並扣得行竊所得之通訊器材行動電話五支、呼叫器四個、皮套三十一個、車裝
    充電器十一個、充電插座四個、行動電話架一個、手提電腦一台、塑膠皮套四個
    等物，警方在伊身上所查獲之磨尖六角扳手二支、活動扳手一支、鐵鉗二支（按
    即尖嘴鉗、大型扳手各一支，詳見卷附照片）是伊當時犯案所用之工具等語甚詳
    （詳見警卷第一、二頁）；並有贓物認領保管單附清冊各一紙、扣案行竊工具、
    起獲贓物、被告行竊所駕駛車號ＡＱ－○五二三號照片各一張附卷可稽（詳見警
    卷第九、十、十二頁），及有磨尖六角扳手二支、活動扳手、尖嘴鉗、大型扳手
    各一支扣押可佐，堪認被告確有攜帶上開工具侵入告訴人庚○○住處行竊得手之
    事實。雖被告辯稱伊行竊時僅攜帶磨尖之六角扳手其中一支、尖嘴鉗等二項工具
    ，其餘扣押之另三項工具則放在車上云云，然此與其於警詢所供不相符合，亦與
    其於原審所供：「尖嘴鉗、扳手及磨尖的六角扳手是行竊用，大型扳手是在車上
    拿的」（詳見原審卷第五六頁正面），及於本院上訴審所供：「（你持何兇器行
    竊？）尖嘴鉗、六角扳手、活動扳手」（詳見本院上訴審卷第三八頁反面）有異
    ，所辯已難遽信；況經本院更一審傳喚證人甲○○警員到庭證稱：「‧‧‧我們
    路上抓到被告，從他的身上查到的，有磨尖六角扳手二支、活動扳手一支、尖嘴
    鉗一支、鐵鉗一支。後來他說他有開車來，才去找他的車，才發現被偷的東西」
    等語（詳見本院更一審卷第四四頁）；本院審理時復傳喚證人甲○○到庭經提示
    證物供其辨認後證稱其在本院更一審所說之「鐵鉗」即是扣案之「大型扳手」等
    語在卷可明。足證被告所辯部分扣押之工具係放在車上未用以行竊云云，尚非可
    採。
  (二)次查：被告係以破壞鐵捲門之方式侵入告訴人庚○○住處行竊之事實，業據告訴
    人庚○○、戊○○於偵查中指述甚詳（詳見偵查卷第二十四頁反面第二十五頁正
    面），並於原審提出照片一張附卷可憑（置放原審卷證物袋內）。本院審理時告
    訴人庚○○復提出照片四張並陳稱：「（鐵門的哪個地方壞掉〈提示照片〉？）
    我拿出的四張照片，第一張顯示鐵捲門的鐵柱有被毀損撬壞，那個位置就是鐵捲
    門門閂的位置，第二、第三張是補好的位置，第四張是要顯示被告當時破壞的位
    置內側的門閂」等語明確，並有所提照片四張附卷可證。復經本院傳喚證人即為
    告訴人庚○○修理鐵捲門之辛○○到庭證稱：「（這張收據是否你開的〈提示並
    告以要旨〉？）是的」、「（這張收據所修理的部分是否如這四張照片上所顯示
    的鐵捲門柱子〈提示並告以要旨〉？）是的」、「（原來的損壞狀態如何？）還
    沒有修補之前被撬的很厲害，有凹陷破損，我就把他槌平再補上一塊鐵板加強」
    、「（你補的是否六一六號的鐵門？）是的」等語明確，並有所開立之收據一紙
    附卷可憑。堪認被告確有以破壞鐵捲門靠近門閂處之鐵柱（為鐵捲門之一部份）
    用以打開門閂之方式侵入告訴人庚○○住處行竊。雖證人甲○○於本院更一審調
    查時證述：「（你們當時有無去看鐵門，門有無損壞？）鐵門的溝槽有門閂撐開
    ，沒有損壞還可以用」（詳見本院更一審卷第四四頁）；然本院審理時經傳喚證
    人甲○○到庭，並提示告訴人於本院所提照片供其檢視後，證人甲○○答稱：「
    我們當初去看的情形就如照片編號一所顯示的沒錯」，而編號一之照片即是鐵捲
    門鐵柱有遭破壞之情形。證人甲○○於本院更一審既稱「撐開」又稱「沒有損壞
    」，互有矛盾，然既經本院提示鐵捲門修復前之照片供其檢視並予確認為當時所
    見之狀態，所述有照片輔佐記憶，自當以其於本院所證為可採。被告雖否認有以
    破壞鐵捲門鐵柱之方式打開門閂侵入行竊，其於警詢時供稱：「我用鐵夾將鐵門
    鎖打開後進入竊得」（詳見警卷第一頁反面）；於偵查時則稱：「‧‧‧我用萬
    能鑰匙二支從前門打開侵入行竊‧‧‧萬能鑰匙就是扣案的六角扳手」（詳見偵
    查卷第十頁反面）、「（是否破壞門窗進去的？）我是用鑰匙打開的」（詳見偵
    查卷第二十五頁正面）；於本院準備程序又稱：「（你在警局的筆錄說你是用鐵
    夾將鐵門鎖打開，有何意見？）我是用不鏽鋼的六角扳手開鎖，用尖嘴鉗夾住不
    銹鋼的六角扳手轉動‧‧‧」云云。被告歷次所供開鎖方式不盡相同，且所稱「
    鐵夾」係何物？其又答辯如上，而所述以開鎖方式侵入住宅之情，並為告訴人庚○○所否認，是其所辯未破壞鐵捲門云云，實難遽信！況告訴人庚○○住處鐵捲
    門靠近門閂處之鐵柱既有遭破壞之事實，已詳如前述，亦足見被告此部份所辯係
    卸責之詞，尚不足採。被告確有攜帶磨尖六角扳手二支、活動扳手、尖嘴鉗、大
    型扳手各一支，破壞告訴人庚○○住處鐵捲門靠近門閂處之鐵柱後，打開門閂侵
    入住宅行竊得手之事實，應堪認定。
  (三)又查，右揭加重準強盜、傷害之事實：
    (甲)業據被害人己○○、告訴人戊○○、庚○○指述甚詳：
      (1)被害人己○○於原審審理時指稱：伊當天應酬回來，之後口渴下來，見有一
        人在屋內，伊即喊叫，並要捉他，被告即用大哥大的配件丟伊，伊叫很大聲
        ，伊父親及弟弟才下來，之後被告逃到距伊家約二十公尺處之停車地點，伊
        弟弟就捉住被告，但因車旁有被告另一同夥，以裝在袋子內之物口說是槍，
        並說如不放開被告就要開槍，伊弟弟才放開被告，任其等逃走，因停車場有
        路燈，很清楚看到是被告沒錯，因為被告比較好認等語（詳見原審卷第五五
        頁反面、第五六頁正面）。
      (2)告訴人戊○○於偵查中指稱：發現被告時，已經有一部份物品被他偷到他車
        子裡面，伊等捉被告，被告用尖尖的東西刺伊左肩，被告是先刺伊父親等語
     ；再於原審指稱：伊哥哥己○○因口渴下樓喝飲料發現，就與被告發生扭打
        ，伊及父親發現後便下樓加以追捕，在扭打中伊捉住被告，被告即拿出尖物
        剌伊，之後被告看伊等有三人就逃跑，伊等追到被告停車處還有扭打，但又
        被被告二人逃走，在追逐過程中還有扭打，並在路燈下伊還有捉住被告，伊
        清楚看到是在場被告沒錯等語（詳見偵查卷第二五頁、原審卷第四一頁反面
        、第四二頁正面）。
      (3)告訴人庚○○於偵查中指稱：發現被告在偷竊，但有一些東西已經放在被告
        開來的車子裡面，被告有刺伊一下，也有刺伊兒子左肩等語；於原審復指稱
        ：被告入屋行竊，為伊大兒子己○○發現，即發生扭打，伊及其子小兒子戊○○下樓後也一起扭打，被告看到伊等有三人就逃跑，追到被告停車處，再
        發生扭打，被告又逃跑了等語明確（詳見偵查卷第二四頁反面、原審卷第四
        一頁反面）。
      綜合庚○○、戊○○、己○○所述，足見被告再接續侵入上址竊取通訊器材等
      物時，經屋主之子己○○發現，大喊捉賊，丙○○為脫免逮捕，先以通訊器材
      丟擲己○○施加強暴但未成傷，以阻止追捕，嗣庚○○之子戊○○及庚○○下
      樓查看，丙○○並與戊○○、庚○○扭打而施暴；丙○○更基於普通傷害之概
      括犯意，持上開磨尖之六角扳手等物猛剌庚○○、戊○○，惟因不敵屋主人多
      ，即往外逃脫，庚○○等人追逐丙○○至其上開停車處，丙○○續與戊○○等
      扭打施暴，然終為戊○○抱住，丙○○再猛剌戊○○，致庚○○、戊○○分別
      受傷，嗣因上開另名不詳姓名男子，眼見上情，與丙○○基於為脫免逮捕而當
      場施強暴、脅迫、概括傷害之犯意聯絡，而以包在紙袋內之物聲稱是槍（並未
      扣押），告以如不放開丙○○，即要開槍等語以為脅迫，戊○○只好放開丙○○，丙○○與該不詳姓名男子始從容逃逸。
    (乙)告訴人庚○○、戊○○因遭被告刺傷，致庚○○受有左側腰部處裂傷五×○點
      五公分，及戊○○受有左肩裂傷五處，各長四公分、二公分及三處一公分之傷
      害等情，亦有和生醫院及伍倫綜合醫院於八十七年十月三日所出具之診斷證明
      書、驗傷診斷書各一紙在卷足憑（詳見警卷第七、八頁）。並經證人甲○○於
      本院更一審調查時證稱：「我與我同事到現場處理的，我們是據報在被害人家
      旁巷口有人打架，我們就馬上去處理，到現場有看到被害人戊○○、庚○○、
      己○○三人在他們家旁的巷口那裡‧‧‧我當時有看到戊○○的肩膀被刺傷，
      後來縫了十七針，我們是根據被害人的陳述被告跑的方向去追到的，我們路上
      抓到被告，從他的身上查到的，有磨尖六角扳手二支、活動扳手一支、尖嘴鉗
      一支、鐵鉗一支（按即為大型扳手，已如前述）。後來他說他有開車來，才去
      找他的車，才發現被偷的東西」等語甚詳（詳見本院更一審卷第四四頁），並
      有磨尖六角扳手扣案可證。且告訴人庚○○、戊○○所提出之診斷證明書、驗
      傷診斷書，均係在事發當日就診所開具，參以告訴人等與被告並無宿怨，當無
      誣陷之必要；復徵以被告於本院上訴審所供：「我和己○○扭打，己○○並無
      受傷」等語（詳見本院上訴審卷第三八頁正面），堪認被告確有告訴人所指之
      情，其上開所辯，要係事後卸責之詞，並無可採，
  (四)被告雖辯稱本案並無其他共犯云云，惟查本案被害人有三人，且告訴人戊○○當
    時已將被告抱住，若非被告夥同之人，以包在紙袋內之物聲稱是槍，告以如不放
    開丙○○，即要開槍等語以為脅迫，告訴人等應不會讓被告脫逃，足證告訴人等
    之指訴為真實，被告辯稱本案係其單獨所為云云，亦不足採信。至被告於本院更
    一審請求檢驗扣案之六角扳手等物，以查驗血液，惟查扣案之六角扳手等物已無
    血液，業經本院前審調取查明屬實，經記明筆錄可稽（詳見本院更一審卷第四五
    、五○頁），自屬無從送檢驗。又被告於本院更一審請求傳訊驗傷醫師，以證明
    被害人之傷如何得來，被何物刺傷，惟查證人醫師陳俊傑、陳落寬，均因住址不
    明，無從傳訊，且被害人之診斷證明書均係在案發當日就診所開具，證人甲○○
    復結證稱：案發後其到現場，戊○○肩膀有傷流血，縫了十七針，足證被害人確
    係被竊賊所傷，是該二證人，本院認為無庸再予傳訊，併此明。至本院更一審
    所傳喚之證人張鴻仁警員僅負責製作（庚○○）筆錄（詳見本院更一審卷第四五
    頁），所證自不足為被告有利之認定。至本案發生時間如何？被告於警詢、偵查
    時稱為凌晨一時許，於原審所提調查證據狀稱：「離開現場二個多小時才被警員
    逮捕」（詳見原審卷第六一頁反面）；告訴人庚○○、戊○○於原審則稱係凌晨
    三時許（詳見原審卷第四一頁反面）；被害人己○○於原審稱：「我當天應酬累
    ，且一點多才睡，口渴下來‧‧‧見一人在屋內」（詳見原審卷第五五頁反面）
    ；本院準備程序時被告稱是在二、三點左右。綜合以上諸多供述，參以警員係根
    據民眾報案後到場處理，而於該日四時三十分查獲被告等情，本院認被告竊盜之
    始約在該日凌晨二至三時左右。本件事證明確，被告犯行堪以認定，自應依法論
    科。
二、核被告所為：
  (一)按刑法第三百二十一條第一項第三款之攜帶兇器竊盜罪，係以行為人攜帶兇器竊
    盜為其加重條件，此所謂兇器，其種類並無限制，凡客觀上足對人之生命、身體
    、安全構成威脅，具有危險性之兇器均屬之，且祇須行竊時攜帶此種具有危險性
    之兇器為已足，並不以攜帶之初有行兇之意圖為必要（最高法院七十九年度台上
    字第五二五三號判例要旨參照）。經查：本件扣案之大型扳手、尖嘴鉗、活動扳
    手各一支、磨尖六角扳手二支等物，均屬金屬質地堅硬之物，被告且用以破壞被
    害人住處之鐵捲門鐵柱，足見該等物品客觀上足對人之生命、身體、安全構成威
    脅，係屬具有危險性之兇器。又被害人庚○○所有位於彰化縣社頭鄉○○路○段
    六一六號係住家兼店面使用，此業據其陳明在卷。再被告前後兩次侵入被害人住
    處行竊，係於同時同地實施，侵害同一之法益，各行為之獨立性極為薄弱，依一
    般社會健全觀念，在時間差距上，難以強行分開，在刑法評價上，以視為數個舉
    動之接續施行，合為包括之一行為予以評價，較為合理，應屬接續犯。被告攜帶
    兇器，毀壞門扇，於夜間侵入住宅竊盜，為被害人己○○發現後，又對己○○、
    戊○○、庚○○施加強暴、脅迫，更基於傷害之犯意，以磨尖六角扳手傷害庚○○、戊○○成傷。核其所為，係犯刑法第二百七十七條第一項之傷害罪及修正前
    刑法第三百三十條第一項之加重準強盜罪（犯刑法第三百二十九條之準強盜罪而
    有同法第三百二十一條第一項第一、二、三款之情形）。
  (二)次按：刑法第三百三十條所謂犯強盜罪，不僅指自始犯強盜罪者而言，即依第三
    百二十九條以強盜論者，亦包括之，如準強盜罪有第三百二十一條第一項各款情
    形之一，自應依第三百三十條論處（參照最高法院四十二年台上字第五二三號判
    例意旨）。按懲治盜匪條例第五條之強盜犯行，並不包括準強盜罪；而被告行為
    後，刑法第三百三十條之規定業於九十一年一月三十日經修正公布，同年二月一
    日生效。依修正前之刑法第三百三十條第一項規定為：「犯強盜罪而有第三百二
    十一條第一項各款情形之一者，處五年以上十二年以下有期徒刑」，修正後則規
    定為：「犯強盜罪而有第三百二十一條第一項各款情形之一者，處七年以上有期
    徒刑」。兩相比較結果，應以修正前之刑法第三百三十條第一項規定有利於被告
    ；本件被告上開犯罪，自應依修正前刑法第三百三十條第一項規定論處。
  (三)起訴書證據並所犯法條欄雖未引用刑法第二百二十七條第一項之法條，然起訴書
    犯罪事實欄已詳予載明被告傷害告訴人庚○○、戊○○之事實，且庚○○、戊○○亦表明告訴（詳見警卷第四頁正面、第六頁正面），該項傷害之事實自屬業已
    起訴，本院應加以審究。被告連續傷害告訴人二人，其時間緊接，構成犯罪要件
    復相同，顯係基於概括犯意為之，為連續犯，應依刑法第五十六條之規定以一罪
    論。被告以一行為觸犯加重準強盜、傷害二罪，為想像競合犯，應從一重之加重
    準強盜罪處斷；又被告與不詳姓名之成年男子，就上開犯行，有犯意之聯絡及行
    為之分擔，均為共同正犯。
  (四)又被告於八十三年間因竊盜等案件，經原審法院以八十三年度易字第六二六號判
    決判處其有期徒刑四月（寄藏贓物部分）、有期徒刑一年（結夥三人以上攜帶兇
    器毀壞安全設備竊盜未遂部分），應執行有期徒刑一年二月，經上訴本院後，由
    本院以八十三年度上訴字第三五九四號判決，將丙○○結夥三人以上攜帶兇器毀
    壞安全設備竊盜未遂部分部分撤銷，改判共同損壞他人之天花板及喇叭鎖，足以
    生損害於他人罪，而處有期徒刑八月，並與上訴駁回部分（寄藏贓物）所處有期
    徒刑四月，定應執行有期徒刑十月確定。丙○○經執行後，於八十五年二月十二
    日假釋出監，假釋期間至八十五年三月十一日屆滿，未經撤銷假釋而視為執行完
    畢之事實，有台灣彰化地方法院檢察署刑案資料查註紀錄表、台灣高等法院被告
    全國前案紀錄表、原審法院八十三年度易字第六二六號判決、本院八十三年度上
    訴字第三五九四號判決在卷可按，其於有期徒刑執行完畢後，五年以內再犯有期
    徒刑以上之本罪，為累犯，應依刑法第四十七條之規定加重其刑。
三、原審以被告犯罪事證明確，予以論罪科刑，固非無見。惟查被告與不詳姓名之成
    年人共同犯罪，原判決於事實欄漏未載明該成年人與被告係基於犯意聯絡，尚有
    未當；又被告連續傷害被害人，係基於概括犯意，原判決事實欄漏未載明，亦有
    未合。被告上訴意旨否認因脫免逮捕而傷害被害人，雖無理由，惟原判決既有上
    開可議之處，自屬不能維持，應由本院將原判決撤銷改判。爰審酌被告之素行不
    良，有台灣高等法院被告全國前案紀錄表可按，其年富力強，竟不思尋求合法途
    徑獲取財物，及其犯罪之動機、目的、手段、所生之危害及犯罪後未能全然坦認
    犯行之態度等一切情狀，量處如主文第二項所示之刑，以示懲儆。扣案之大型扳
    手、尖嘴鉗、活動扳手各一支、磨尖六角扳手二支為被告所有之物，業據被告供
    明在卷，且上開工具又係供被告犯罪所用之物，已經本院認定如前，爰依刑法第
    三十八條第一項第二款規定宣告沒收。
據上論斷，應依刑事訴訟法第三百六十九條第一項前段、第三百六十四條、第二百九
十九條第一項前段，刑法第二條第一項但書、第二十八條、（修正前）第三百三十條
第一項、第三百二十一條第一項第一款、第二款、第三款、第三百二十九條、第二百
七十七條第一項、第五十五條、第四十七條、第三十八條第一項第二款、罰金罰鍰提
高標準條例第一條前段，判決如主文。
本案經檢察官乙○○到庭執行職務。
中      華      民      國      九十三  年      十一    月      十一    日
                                臺灣高等法院臺中分院刑事第四庭
                                      審判長法  官  洪  耀  宗
                                            法  官  劉  登  俊
                                            法  官  江  德  千
右正本證明與原本無異。
如不服本判決應於收受送達後十日內向本院提出上訴書狀，其未敘述上訴之理由者並
得於提起上訴後十日內向本院補提理由書（均須按他造當事人之人數附繕本）。
                                            書記官  吳  麗  琴
中      華      民      國      九十三  年      十一    月      十二    日
【附錄論罪科刑法條】
修正前刑法第三百三十條第一項：
犯強盜罪而有第三百二十一條第一項各款情形之一者，處五年以上十二年以下有期徒
刑。
                                                                        Ａ
